臺灣板橋地方法院交通事件裁定　　　　 96年度交聲字第980號
原處分機關　交通部公路總局臺北區監理所
異　議　人
即受處分人　甲○○
　　　　　　　　　　寄烏日郵政.
上列受處分人因違反道路交通管理處罰條例事件，對於交通部公
路總局臺北區監理所中華民國96年6 月25日所為之處分（原處分
案號：北監營裁字第裁40-C00000000號、北監營裁字第裁40-C00
000000號、北監營裁字第裁40-C00000000號），聲明異議，本院
裁定如下：
    主  文
異議駁回。
    理　由
一、按道路交通管理處罰條例所稱之之汽車，包括機器腳踏車，
    修正前道路交通管理處罰條例第3 條第8 款已有明定。次按
    機器腳踏車附載人員，駕駛人及附載坐人均應戴安全帽，道
    路交通安全規則第88條第1 項第5 款已有明定；又機器腳踏
    車駕駛人未依規定戴安全帽者，處駕駛人新臺幣五百元罰鍰
    ，道路交通管理處罰條例第31條第6 項定有明文。再按機器
    腳踏車駕駛人於行駛於道路時，使用手持式行動電話進行撥
    接或通話者，處新臺幣一千元罰鍰，道路交通管理處罰條例
    第31條之1 第2 項亦有明定。又按汽車駕駛人，駕駛汽車有
    違反本條例之行為，經交通勤務警察制止時，拒絕停車接受
    稽查而逃逸者，除按各該條規定處罰外，處新臺幣三千元以
    上六千元以下罰鍰；而汽車駕駛人，駕駛汽車違反道路交通
    管理處罰條例第60條第1 項規定者，除應依該條所規定之罰
    鍰處罰外，並記違規點數一點，修正前道路交通管理處罰條
    例第60條第1 項、第63條第1 項第1 款亦分別定有明文。
二、本件異議人即受處分人甲○○騎乘其所有之車牌號碼LC5-57
    3 號重型機車，於民國96年5 月17日晚上7 時13分許，在臺
    北縣樹林市○○路與文化街交岔路口處，因未依規定戴安全
    帽、於行駛於道路時使用手持式行動電話進行撥接或通話，
    經警攔停拒絕停車接受稽查而逃逸，為臺北縣政府警察局樹
    林分局警員乙○○以受處分人所有之機車有違反道路交通管
    理處罰條例第31條第6 項、第31條之1 第2 項（舉發單誤載
    為第1 項）、第60條第1 項規定之事實製單逕行舉發，嗣將
    舉發通知單送達於受處分人後，受處分人於舉發通知單上所
    載之應到案日期前向原處分機關提出陳述，經原處分機關函
    請舉發機關調查結果，仍認受處分人騎乘機車有前開違規行
    為，原處分機關乃於96年6 月25日依道路交通管理處罰條例
    第31條第6 項、第31條之1 第2 項、第60條第1 項、第63條
    第1 項第1 款（裁決書漏引第1 項第1 款，應予補正）、違
    反道路交通管理事件統一裁罰基準表之規定，分別裁處異議
    人罰鍰新臺幣五百元、一千元、三千元並記違規點數一點。
三、訊據受處分人固不否認車牌號碼LC5-573 號重型機車為其所
    有，惟矢口否認有何騎機車未依規定戴安全帽、於行駛於道
    路時使用手持式行動電話進行撥接或通話、經警攔停拒絕停
    車接受稽查而逃逸之違規事實，辯稱：伊記得96年5 月15日
    時因工作致肩膀受傷，而且伊的機車當時故障，要如何騎車
    云云。然查，受處分人騎乘上述機車於前揭時地因未戴安全
    帽、於行駛於道路時使用手持式行動電話進行撥接或通話、
    經警攔停拒絕停車接受稽查而逃逸之事實，業據證人即目睹
    受處分人騎乘其所有之機車違規行駛之警員乙○○於本院96
    年7 月31日調查時，以具結擔保其供述之真實性，並在負擔
    偽證罪之處罰心理下證稱：伊於96年5 月17日晚上7 時13分
    許，在臺北縣中山路與文化街交岔路口執行機車巡邏勤務，
    正要回派出所換班，伊的車子在文化街口停等紅燈時，目睹
    有輛機車由中山路往保安街方向直行，機車騎士是男性，沒
    戴安全帽，還邊講手機，該機車騎士看到伊之後就突然加速
    逃逸，伊就跟在後面追，至中山路108 巷時機車騎士放慢速
    度突然轉進巷子，伊就看到車牌號碼，當時與該機車的距離
    大約不到10公尺，伊從開始一路追趕至少500 公尺遠，是因
    為該108 巷有點窄且人很多，既已記下車牌號碼，且已過執
    勤時間，才沒有再繼續追趕，該處燈光還蠻亮的，伊看得很
    清楚，不會誤記車牌等語。按證人乙○○乃為原處分機關所
    認定受處分人所有之機車有前開違規行為之原證人，其並到
    庭在本院法官面前以言詞供述本件訴訟上之待證事實–即受
    處分人騎乘其所有之機車有前開違規事實，本院由其上述證
    述已得有受處分人騎乘機車確有上開違規行為之心證，且於
    本件卷存證據資料內並無任何積極證據足以證明證人乙○○
    上開證詞係屬虛偽，亦無足以令人顯信乙○○之證述為不可
    採之品性證據或前科證據存在，本院自不得僅以證人係本件
    開單舉發之員警而全盤抹煞其在訴訟上所具有之原證人資格
    ，而受處分人復無舉出或聲請本院調查任何對其有利之證據
    ，以使本院對證人所供述受處分人騎乘機車違規之事實產生
    任何合理之懷疑。再者，受處分人另以其因肩傷無法騎車及
    適巧機車故障云云置辯，卻始終無法提出任何事證供本院調
    查究明，要難據此逕為有利受處分人事實之認定，此外亦未
    曾陳述有他人於舉發之時曾借用騎乘其所有之機車。是以，
    異議人雖以前開情詞為辯，尚難認為可採，本件事證明確，
    受處分人騎乘其所有之機車有上述違規行為洵堪認定。
四、綜上所述，受處分人確有騎乘其所有之機車在上開時地因未
    依規定戴安全帽、於行駛於道路時使用手持式行動電話進行
    撥接或通話及經警攔停拒絕停車接受稽查而逃逸之違規行為
    ，從而原處分機關依道路交通管理處罰條例第31 條 第6 項
    、第31條之1 第2 項、第60條第1 項、第63條第1項 第1 款
    、違反道路交通管理事件統一裁罰基準表之規定，分別裁處
    異議人罰鍰新臺幣五百元、一千元、三千元並記違規點數一
    點，核無違誤，本件受處分人之異議為無理由，自應將其異
    議均予駁回。
據上論斷，應依道路交通案件處理辦法第19條，裁定如主文。
中　　華　　民　　國　　96　　年　　11　　月　　30　　日
                    交通法庭    法　官  張江澤
以上正本證明與原本無異。
如不服本裁定，應於送達後5日內，向本院提出抗告狀。
                                書記官  林怡秀
中　　華　　民　　國　　96　　年　　11　　月　　30　　日
